【裁判字號】    99,交聲,2590
【裁判日期】    991130
【裁判案由】    聲明異議
【裁判全文】
臺灣高雄地方法院交通事件裁定        99年度交聲字第2590號
原處分機關  交通部公路總局高雄區監理所旗山監理站
異  議  人  薛永華
上列異議人即受處分人因違反道路交通管理處罰條例案件，對於
交通部公路總局高雄區監理所旗山監理站民國99年9 月13日所為
之處分（原處分案號：旗監違字第裁85-NE0000000號）聲明異議
，本院裁定如下：
    主  文
異議駁回。
    理  由
一、原處分意旨略以：異議人即受處分人薛永華於民國99年7 月
    3 日下午5 時35分許，駕駛車牌號碼XOT-418 號重型機車（
    下稱系爭車輛），行經高雄縣阿蓮鄉○○○○道崙頂路口，因
    「駕車行經有燈光號誌管制之交岔路口闖紅燈」，經高雄縣
    政府警察局湖內分局逕行舉發，爰依道路交通管理處罰條例
    第53條第1 項及違反道路交通管理事件統一裁罰基準及處理
    細則第41條、第43條、第44條及第67條之規定，裁處異議人
    罰鍰新臺幣（下同）1800元，並依道路交通管理處罰條例第
    63條第1項，記違規點數3 點。
二、聲明異議意旨略以：依採證照片所示，異議人所騎乘之系爭
    車輛已停車，並無闖越馬路之事實；且當時在異議人車輛前
    方有一輛貨車正在通行，異議人不可能騎乘系爭車輛去撞貨
    車，故異議人僅係越線停車，不得猜測異議人有闖紅燈之事
    實，爰聲明異議，請求撤銷原處分等語。
三、按駕駛人駕駛汽車，應遵守道路交通標誌、標線、號誌之指
    示；汽車行駛至交岔路口，其行進、轉彎應遵守燈光號誌；
    車輛面對「圓形紅燈」之行車管制號誌係表示禁止車輛通行
    ，並不得超越停止線或進入路口，道路交通安全規則第90
    條前段、第102 條第1 項，道路交通標誌標線號誌設置規則
    第206 條第5 款第1 目分別定有明文。又汽車駕駛人，行經
    有燈光號誌管制之交岔路口闖紅燈者，處1800元以上5400元
    以下罰鍰，並記違規點數3 點，道路交通管理處罰條例第53
    條第1 項、第63條第1 項第3 款亦規定甚明。而機器腳踏車
    違反上開規定，於期限內繳納罰鍰或到案聽候裁決者，處罰
    鍰1800元，違反道路交通管理事件統一裁罰基準表亦有規範
    。
四、經查：
  (一)異議人對其於上開時、地駕駛系爭車輛，在燈光號誌管制為
    紅燈時，超越停止線乙情，供認不諱，且有高雄縣政府警察
    局99年8 月10日高縣警交字第NE0000000 號舉發違反道路交
    通管理事件通知單、交通部公路總局高雄區監理所旗山監理
    站99年9 月13日旗監違字第85-NE0000000號違反道路交通管
    理事件裁決書各1 份、舉發照片2 張在卷可稽，是上開事實
    要堪信為真實。
  (二)又有繪設路口範圍者，車輛無視於紅燈警示，有穿越路口之
    意圖，而車身已伸入路口範圍亦視同闖紅燈；若僅伸越停止
    線而未達路口範圍者，則視為不遵守標線指示，有交通部82
    年4 月22日交路字第009811號函釋可資參照。觀諸員警提出
    之舉發照片2 張，第1 張照片係在高雄縣阿蓮鄉○○○○道崙
    頂路口燈光號誌紅燈亮起後9.07秒拍攝，當時異議人所駕駛
    之系爭車輛並以22公里時速欲越過停止線，第2 張照片則係
    在該路口燈光號誌紅燈亮起後9.57秒拍攝，當時系爭車輛全
    部車身均已超越停止線，在行人穿越道上，而異議人雙腳則
    置於腳踏板，並未著地，有舉發照片2 張、高雄縣政府警察
    局湖內分局99年8 月26日高縣湖警交字第0990009789號函在
    卷可憑，足見異議人所騎乘之系爭車輛仍在前進，有穿越路
    口之意圖，且車身已伸入路口範圍，依前揭說明，自屬闖紅
    燈無疑，異議人辯稱其僅係越線停車云云，尚難採信。綜上
    所述，異議人確有「駕車行經有燈光號誌管制之交岔路口闖
    紅燈」之違規行為，洵堪認定。從而，原處分機關依道路交
    通管理處罰條例第53條第1 項規定，對異議人裁處罰鍰1800
    元，並依同條例第63條第1 項第3 款規定，記違規點數3 點
    ，核無違誤。異議人向本院聲明異議，為無理由，應予駁回
    。
五、據上論斷，應依道路交通案件處理辦法第19條，裁定如主文
    。
中    華    民    國    99    年    11    月    30    日
                      交通法庭  法  官  吳佳樺
如不服本裁定，應於收受送達後5 日內向本院提出抗告狀。
以上正本證明與原本無異。
中    華    民    國    99    年    12    月     1    日
                                書記官  陳恩慈

司法院資訊處製作；財團法人民間司法改革基金會備份。
